【裁判字號】    98,易,779
【裁判日期】    980813
【裁判案由】    傷害
【裁判全文】
臺灣臺南地方法院刑事判決               98年度易字第779號
公  訴  人  臺灣臺南地方法院檢察署檢察官
被      告  丙○○
            甲○○
                    之4
上列被告等因傷害案件，經檢察官提起公訴（九十八年度偵字第
一０一一號），本院判決如下：
    主  文
丙○○、甲○○共同傷害人之身體，丙○○處拘役貳拾伍日，甲○○處拘役參拾日，如易科罰金，均以新台幣壹仟元折算壹日。
    事  實
一、丙○○與其前夫甲○○於民國九十七年十二月五日下午一時
    許，在臺南縣永康巿中華路七巷二０弄三八號諾貝爾大樓管
    理室，因細故與戊○○發生口角，丙○○與甲○○竟基於共
    同傷害戊○○身體之犯意聯絡，分持戊○○所有二支枴杖毆
    打戊○○，致戊○○受有左頰瘀血、左臂瘀血，及左胸疼痛
    之傷害。
二、案經戊○○訴由臺南縣警察局永康分局報告臺灣臺南地方法
    院檢察署檢察官偵查起訴。
    理  由
壹、程序部分：
一、本案以下所引用具傳聞性質之證據資料，公訴人及被告於本
    院調查證據時，知有該證據，而未於言詞辯論終結前就其證
    據能力聲明異據，本院審酌該證據均非違法蒐證取得之證據
    ，其作成之情況為適當，爰依刑事訴訟法第一百五十九條之
    五第二項規定，認應具證據能力。
二、另本案之照片係以機械（照相機）方式所留存之影像，並非
    依憑人之記憶再加以轉述而得，其非供述證據，並無傳聞證
    據排除法則之適用，復無證據證明係公務員違背法定程序或
    經偽造、變造所取得，又與本件事實具有相當之關聯性，應
    認該照片有證據能力。
貳、實體部分：
一、訊據被告丙○○坦承持戊○○之枴杖，毆打戊○○。另被告
    甲○○固供述於上開時地在場，惟否認毆打戊○○，辯稱：
    伊僅上前勸架，並將丙○○與戊○○拉開等情。
二、惟查上揭事實，業據戊○○指陳甚詳，並經證人即上開大樓
    管理員乙○○證述屬實，且有行政院衛生署臺南醫院診斷證
    明書、戊○○受傷照片及現場照片附卷可稽，事證明確。被
    告甲○○所為前開辯解，係屬事後卸責之詞，不足採信，是
    被告等傷害戊○○之犯行堪以認定。
三、核被告等所為，係犯刑法第二百七十七條第一項之傷害罪。
    被告等就上開犯行，彼此間有犯意之聯絡及行為之分擔，為
    共同正犯。爰審酌被告等犯本罪之動機、手段、戊○○所受
    傷勢，迄今尚未與戊○○達成和解，及犯罪後態度，暨被告
    丙○○坦承持枴杖毆打戊○○等一切情狀，分別量處如主文
    所示之刑，並均諭知易科罰金之折算標準，以資懲儆。
據上論斷，應依刑事訴訟法第二百九十九條第一項前段，刑法第
二十八條、第二百七十七條第一項、第四十一條第一項前段，刑
法施行法第一條之一，判決如主文。
本案經檢察官丁○○到庭執行職務
中    華    民    國    98    年    8     月     13   日
                  刑事庭  法  官  吳三龍
以上正本證明與原本無異。
如不服本判決應於收受本判決後10日內向本院提出上訴書狀，並
應敘述具體理由。其未敘述上訴理由者，應於上訴期間屆滿後20
日內向本院補提理由書狀（均須按他造當事人之人數附繕本）「
切勿逕送上級法院」。
                          書記官  杜孟珍
中    華    民    國    98    年    8     月     13   日
附錄法條：
中華民國刑法第277條
（普通傷害罪）
傷害人之身體或健康者，處 3 年以下有期徒刑、拘役或 1 千元
以下罰金。
犯前項之罪因而致人於死者，處無期徒刑或 7 年以上有期徒刑；
致重傷者
，處 3 年以上 10 年以下有期徒刑。


司法院資訊處製作；財團法人民間司法改革基金會備份。
